臺灣屏東地方法院刑事判決　　　　　　　 99年度訴字第944號
公　訴　人　臺灣屏東地方法院檢察署檢察官
被　　　告　楊宗賢
指定辯護人　本院公設辯護人　謝弘章
上列被告因違反槍砲彈藥刀械管制條例案件，經檢察官提起公訴
（99年度偵字第4284號），本院判決如下：
    主  文
楊宗賢犯非法持有空氣槍罪，處有期徒刑壹年捌月，併科罰金新
臺幣伍萬元，罰金如易服勞役，以新臺幣壹仟元折算壹日。緩刑
年，並應依執行檢察官之命令，向指定之政府機關、政府機構
、行政法人、社區或其他符合公益目的之機構或團體，提供陸拾
小時之義務勞務。緩刑期間付保護管束。扣案空氣槍壹支（槍枝
管制編號：0000000000號，含狙擊鏡壹個）沒收之。
    事  實
一、楊宗賢明知具有殺傷力之空氣槍，為槍砲彈藥刀械管制條例
    所管制之物品，未經許可不得持有，竟於民國97年夏天某日
    ，在屏東縣屏東市某網咖透過網路，向不詳之人以新臺幣5,
    000 元之代價，購買具殺傷力之SP100 型空氣槍1 支（槍枝
    管制編號0000000000號，含狙擊鏡1 個）藏放在其位於屏東
    縣高樹鄉○○村○○路26號住處，並基於非法持有具有殺傷
    力空氣槍之犯意，自斯時起未經許可而非法持有前揭空氣槍
    。嗣於99年4 月20日下午2 時25分許，為警持本院核發之搜
    索票於上址執行搜索，當場於上址住處廁所上方隔間內扣得
    前揭空氣槍1 支（含狙擊鏡1 個），及非供被告犯罪所用或
    預備之滅音器1 個、彈簧4 條、氣心1 個及托套1 支等物，
    始悉上情。
二、案經高雄市政府警察局報告臺灣屏東地方法院檢察署檢察官
    偵查起訴。
    理  由
壹、程序部分：
    按被告以外之人於審判外之陳述，經當事人於審判程序同意
    作為證據，法院審酌該言詞陳述或書面陳述作成時之情況，
    認為適當者，亦得為證據，刑事訴訟法第159 條之5 第1 項
    定有明文。查被告楊宗賢及其辯護人對卷附具傳聞證據性質
    之證據，表示不爭執其證據能力（見本院卷第39頁反面），
    且經本院審酌該等證據作成時之情況及取得過程等節，認為
    以之為證據使用，應屬適當，是依刑事訴訟法第159 條之5
    之規定，均有證據能力。
貳、實體事項：
一、上開犯罪事實，業據被告於警詢、偵查、本院準備程序及審
    理中均坦承不諱，並有本院99年度聲搜字第397 號搜索票、
    高雄市政府警察局鼓山分局搜索扣押筆錄、扣押物品收據、
    扣押物品目錄表（見警卷第7 至11頁及警聲搜字卷第56至61
    頁）、臺灣屏東地方法院檢察署99年度槍保字第93號扣押物
    品清單（見偵卷第11頁）、本院99年度成保管字第274 號扣
    押物品清單（見本院卷第7 頁）及扣案物品照片11張（見警
    卷第17至22頁）等在卷足憑。又本件扣案之空氣槍1 支（含
    狙擊鏡1 個）經員警初步檢視及送往內政部警政署刑事警察
    局分別以檢視法、性能檢驗法及動能測試法鑑驗結果，認上
    開扣案槍枝，係氣體動力式槍枝，以旋接中型高壓氣體鋼瓶
    內氣體為發射動力，經以金屬彈丸（直徑約6mm 、重約0.88
    公克）測試結果，其中最大發射速度為209 公尺/ 秒，計算
    其動能為19焦耳，換算其單位面積動能為67焦耳/ 平方公分
    等情，有內政部警政署刑事警察局99年5 月7 日高縣警鑑字
    第0990076642號槍彈鑑定書暨所附照片5 張（見偵卷第13至
    15頁）及高雄市政府警察局槍枝初步檢視報告表暨所附照片
    6 張（見警卷第12至14頁）等附卷可資參佐。按槍砲彈藥刀
    械管制條例規定所謂之殺傷力，係以在最具威力之適當距離
    ，以彈丸可穿入人體皮肉層之動能為準（司法院81年6 月11
    日秘臺廳(二)字第06985 號函參照）。依前引內政部警政署刑
    事警察局槍枝鑑定書所載槍枝殺傷力相關數據記載；以日本
    科學警察之研究結果，彈丸單位面積動能達20焦耳/ 平方公
    分，則足以穿入人體皮肉層；本局對活豬做射擊測試結果，
    彈丸單位面積動能達24焦耳/ 平方公分。本案扣案之空氣槍
    1 支（含狙擊鏡1 個），依測試結果，其最大發射速度之單
    位面積動能為每平方公分67焦耳，已超越每平方公分24焦耳
    ，堪認可穿入人體皮肉層而具殺傷力；是上開扣案空氣槍1
    支（含狙擊鏡1 個）具有殺傷力，核屬槍砲彈藥刀械管制條
    例第4 條第1 項第1 款所規定管制之槍砲。綜上所述，堪認
    被告上開任意性之自白，確均與事實相符，堪以採信；是本
    案事證明確，被告上開犯行均洵堪認定，應予依法論科。
二、被告行為後，槍砲彈藥刀械管制條例增訂第8 條第6 項規定
    ：「犯第1 項、第2 項或第4 項有關空氣槍之罪，其情節輕
    微者，得減輕其刑。」，上開條文於100 年1 月5 日經總統
    號令修正公布，並自公布日起算至第3 日即100 年1 月7 日
    發生效力。修正後之規定較修正前之規定對被告有利，依刑
    法第2 條第1 項但書之規定，適用裁判時即修正後槍砲彈藥
    刀械管制條例之規定予以處斷。核被告所為，係犯槍砲彈藥
    刀械管制條例第8 條第4 項之非法持有空氣槍罪。被告自97
    年夏天某日購得上開空氣槍起至99年4 月20日經搜索扣押查
    獲止，其持有該扣案空氣槍之行為，為繼續犯，僅論以一非
    法持有空氣槍罪。查被告陳明購入前開空氣槍動機係為打小
    鳥使用，業據被告供陳在卷（見偵卷第5 頁），且無證據證
    明被告有為其他犯罪意圖，故被告持有該空氣槍，顯然對於
    社會後續潛在之危險較低，與一般擁槍自重者不同，惡性程
    度相對輕微，堪認本件被告犯罪情節尚屬輕微，應依（修正
    後）槍砲彈藥刀械管制條例第8 條第6 項之規定減輕其刑。
    爰審酌被告持有上開具有殺傷力之空氣槍，對於人身安全、
    社會治安仍具有相當程度之潛在危險，惟念其並未持以作為
    不法使用，犯後坦承犯行態度尚稱良好，雖其持有空氣槍之
    行為對於社會秩序有所危害，然尚未造成其他損害，兼衡其
    犯罪之動機、目的、手段、持有槍枝之時間長短，及其品行
    、智識程度、家庭生活狀況等一切情狀，量處如主文所示之
    刑，並就罰金部分諭知易服勞役之折算標準。查被告前未曾
    因故意犯罪受有期徒刑以上刑之宣告，有臺灣高等法院被告
    前案紀錄表附卷可憑，素行尚端，一時失慮致罹刑章，事後
    坦認犯行態度良好，復受本次罪刑之科處，倘能課予他種負
    擔為戒而緩其刑之執行，當足收警惕懲儆之效，信無再犯之
    虞，是可認對其宣告之刑要以暫不執行為適當，爰予宣告緩
    刑3 年，併依刑法第74條第2 項第5 款規定，命被告應於緩
    刑期內，依執行檢察官之命令，向指定之政府機關、政府機
    構、行政法人、社區或其他符合公益目的之機構或團體，提
    供60小時之義務勞務，及依刑法第93條第1 項第2 款規定，
    諭知緩刑期間付保護管束。扣案之具殺傷力空氣槍1 支（含
    狙擊鏡1 個），屬違禁物，應依刑法第38條第1 項第1 款之
    規定，宣告沒收。另扣案之滅音器1 個、彈簧4 條、氣心1
    個及托套1 支，均非槍砲之主要組成零件，有內政部警政署
    99年10月27日刑鑑字第0990140399號函（見本院卷第27至28
    頁）及內政部100 年1 月5 日內授警字第1000870019號函（
    見本院卷第31頁）等在卷可查，亦非屬違禁物、供犯罪所用
    或犯罪預備之物，爰不予宣告沒收，併此敘明。
據上論斷，應依刑事訴訟法第299條第1項前段，槍砲彈藥刀械管
制條例第8 條第4 項、（修正後）第6 項，刑法第11條前段、第
2 條第1 項但書、第42條第3 項、第74條第1 項第1 款、第2 項
第5 款、第93條第1 項第2 款、第38條第1 項第1 款，判決如主
文。
本案經檢察官鍾佩真到庭執行職務。
中    華    民    國   100    年    4     月    1     日
                  刑事第一庭    審判長法  官  徐美麗
                                      法  官  許瑜容
                                      法  官  薛侑倫
以上正本證明與原本無異。
如不服本判決應於收受判決後10日內向本院提出上訴書狀，並應
敘述具體理由；其未敘述上訴理由者，應於上訴期間屆滿後20日
內向本院補提理由書（均須按他造當事人之人數附繕本）「切勿
逕送上級法院」。
中    華    民    國   100    年    4     月    1     日
                                      書記官  邱郁芸
附錄本件論罪科刑法條：
槍砲彈藥刀械管制條例第8 條
未經許可，製造、販賣或運輸鋼筆槍、瓦斯槍、麻醉槍、獵槍、
空氣槍或第4 條第1 項第1 款所定其他可發射金屬或子彈具有殺
傷力之各式槍砲者，處無期徒刑或5 年以上有期徒刑，併科新臺
幣1 千萬元以下罰金。
未經許可，轉讓、出租或出借前項所列槍枝者，處5 年以上有期
徒刑，併科新臺幣1 千萬元以下罰金。
意圖供自己或他人犯罪之用，而犯前2 項之罪者，處無期徒刑或
7年 以上有期徒刑，併科新臺幣1 千萬元以下罰金。
未經許可，持有、寄藏或意圖販賣而陳列第1 項所列槍枝者，處
3 年以上10年以下有期徒刑，併科新臺幣7 百萬元以下罰金。
第1 項至第3 項之未遂犯罰之。
犯第1 項、第2 項或第4 項有關空氣槍之罪，其情節輕微者，得
減輕其刑。